# 紧急求教陈版主，关于递延收益如何处理的问题

提问人：ytsmc1111 时间：2012-02-16 16:47:45
国有控股的企业，准备增资扩股，进行基准日净资产审计，在基准日尚未分摊完计入当期营业外收入的递延收益余额（主要是财政部门对公司生产线项目的拨款补助），应该如何进行会计处理？应该在基准日一次性转入当期营业外收入吗？还是按照企业会计准则继续分期转入当期损益？有没有明确的法律条文规定？

回答人：chenyiwei
该企业仅仅是增资扩股，并不是公司制改建，会计主体和原先的历史成本基础都应当延续。所以其自己的帐务处理应当继续将这部分递延收益在后续年限内摊销，不能一次性计入损益。但在资产评估时，应当考虑到该递延收益事实上并不是负债，将其计入净资产价值中，在交易作价时纳入考虑。

提问人：zengfengxia 时间：2012-02-16 21:03:54
回复 chenyiwei 的帖子
若是整体折股改制的情况，递延收益余额能否折成净资产？

回答人：chenyiwei
不可以。只能以经审计的帐面净资产折股。

提问人：ytsmc1111 时间：2012-02-17 12:15:12
在出具增资扩股的基准日净资产审计报告时，这一部分是不是需要转营业外收入呢？

回答人：chenyiwei
可以在交易双方协商一致，并且在交易合同中对基准日报表的编制基础作出清楚约定的前提下，将其作为基于合同约定的特殊编制基础编制的财务报表，按 1601 号审计准则的规定出具审计报告。

提问人：eiflwen 时间：2016-05-19 17:38:18
请教陈版：国有企业进行公司制改建时，评估师将递延收益全部评估为 0 ，相应的增加了净资产评估值，那么在根据评估结果调账时，递延收益是否也必须按照 0 入账？如果按照原账面价值入账，是否有依据？ 这些递延收益是与资产相关的政府补助，本应随着资产的折旧摊销分期确认为营业外收入。评估师把对应的资产评估增值了，但把递延收益评估减值了，我们认为评估师的方法不合理，但又找不出合适的依据。 企业改制方案里提到，“以评估机构出具的改制评估项目资产评估报告作为依据，以截至评估基准日经评估并经备案后的净资产折股”。

回答人：chenyiwei
如果折股净资产是按照该评估值确定的，则对递延收益也就只能按零入账。其实将递延收益评估为零是合理的，因为今后不会导致经济利益流出。

提问人：eiflwen 时间：2016-05-19 18:31:36
“如果折股净资产是按照该评估值确定的，则对递延收益也就只能按零入账。其实将递延收益评估为零是合理的，因为今后不会导致经济利益流出。” 那是不需要考虑递延收益与资产的对应关系吗？我理解，递延收益要用来补偿未来资产的折旧摊销，如果将其评估为零，就会增加未来的经济利益流出（因为资产折旧摊销没有递延收益来补偿了）。而且，就带来经济利益的方式而言，递延收益和预收账款类似，未来不会直接导致经济利益流出、但可以避免经济流入的减少。所以还是觉得评估为 0 、并以此评估值入账不合适。

回答人：chenyiwei
递延收益和预收账款不同，预收账款将来是要通过交付商品或服务来进行结算的，所以会导致经济利益流出。递延收益后续不会导致经济利益流出。折旧摊销都属于非付现费用，这些费用不会导致经济利益流出。

提问人：yiyumjjay 时间：2018-01-16 22:35:55
陈老师，非同一控制下企业合并，评估时在资产评估时将递延收益评估增值了，那在合并层面算商誉时，是否需要考虑递延收益收益增值？如果考虑的话，在合并层面就无法真实披露政府补助的摊销了。

回答人：chenyiwei
要考虑。合并报表层面递延收益为零，后续不体现摊销的损益影响。参考：《瑞华研究2010~2016汇编》之“问题3-2-59（对非同一控制下企业合并的被购买方账面上的递延收益或专项应付款的处理）”。